

[REPI REPALDI]

Lebak, Banten, 42391 | +62 838-7445-8252 | repirepaldi12@gmail.com

Linkedin: https://www.linkedin.com/in/repi-repaldi-0bb109221/
Portofolio: https://repirepaldi12.github.io/My-Portofolio/

Tentang Saya

Saya Repi Repaldi, Sarjana Teknik Informatika dari Universitas Serang Raya dengan IPK 3,94 pada tahun 2022. Saya senang bekerja dalam Tim maupun secara individu. Saya mudah belajar teknologi baru, cepat menangkap materi baru, komitmen tinggi pada pekerjaan. Saya memiliki pengalaman kerja sebagai Asisten Laboratorium Teknologi di Kampus selama 1 tahun dalam pemeliharan komponen Komputer dan Pengalaman magang sebagai Unity Programmer di PT. Assemblr Teknologi Indonesia dalam menggunakan Software Unity untuk membuat Aplikasi Game Augmented Reality (AR) selama 6 bulan dan pengalaman magang lainnya sebagai IT Support Specialist di Kantor BAPPEDA Kabupaten Serang selama 2 bulan untuk menangani perangkat lunak serta hardware dan magang Network Engineer di Banten Cyber selama 6 bulan untuk maintenance jaraingan. Saya sekarang memiliki minat untuk berkarir pada posisi di bidang Teknologi dan Informasi terutama pada IT support dan Web Development serta Mobile Development.

Kemampuan & Kompetensi

- Microsoft Office
- Android Studio
- Adobe Photoshop
- Hardware/Software
- Database MySQL, Firebase
- Firamework Laravel, Codeigniter, Bootstrap, Tailwind
- Bahas Pemerogramman Java, Kotlin, PHP, C# HTML, CSS

Pengalaman Kerja

Magang PT. Assemblr Teknologi Indonesia (Bandung, Indonesia)

Unity programmer Intern (Agustus 2021 - Januari 2022)

 Bertanggung jawab dalam menjalankan Software Unity dengan Bahasa Pemerograman C#, Java, dan Python untuk membuat Aplikasi Game Augmented Reality (AR), Mockup Aplikasi, Testing Aplikasi serta Merancang Database Menggunakan Firebase dan Dokumentasi Aplikasi.

UPT Laboratorium Komputer Universitas Serang Raya (Serang, Indonesia)

Asisten Laboratorium Komputer (Maret 2020 - Febuari 2021)

 Bertanggung jawab dalam pemeliharaan Laboratorium komputer dan jaringan sekaligus sebagai asisten dosen mata kuliah Pemrograman Web & Mobile serta Multimedia yang meliputi desain grafis, video editing, dan desain ui/ux.

Magang Badan Perencanaan Pembangunan Daerah Kabupaten serang (Serang, Indonesia)

IT Support Specialist (Febuari 2020 - Maret 2020)

- Bertanggung Jawab dalam Troubleshooting Software serta Hardware seperti Mengistal Aplikasi, Mengatasi Virus dan Mengganti Perangkat Hardware komputer Pegawai di Kantor.
- Membuat Website Sistem Penerimaan Pegawai Honorer dan Membantu Membuat Laporan Rencana Kerja Menggunakan Aplikasi Renja, serta Surat Masuk dan Surat Keluar Perusahaan.

Magang Network Banten Cyber (Serang, Indonesia)

Network Engineer (Agustus 2019 - Januari 2020)

 Bertanggung Jawab Membuat Desain Jaringan Topologi, Memantau Penggunaan Jaringan, Membuat Perencanaan dan Topologi Jaringan untuk Pemecahan Masalah Seperti Mengkonfigurasi Alamat IP, LAN, Router dan Memaksimalkan Kinerja Jaringan Melalui Pemantauan dan Pemecahan Masalah yang berkelanjutan.

Pendidikan

Universitas Serang Raya (2018-2022)

S1 Teknik Informatika - IPK 3,94

- Menerima Beasiswa Peningkatan Prestasi Akademik (PPA) Selama 2 Tahun
- Aktif Mengikuti Organisasi Himpunan Teknik Informatika (HIMATIF) Devisi Keorganisasian
- Membantu Mengembangkan sebuah Kewirausahaan yang ada di Desa Waringin dengan mengadakan Seminar mengenai Kulit Melinjo Kepada Warga dengan menjadikan Kripik Yang bisa menjadi sebuah Ladang bisnis bagi warga sekitar pada Program Kuliah Kerja Mahasiswa

SMAN 1 Malingping (2015-2018)

Jurusan IPA

- Mengadakan kegiatan perlombaan class meeting antar angkatan dengan rekan OSIS
- Mengikuti Perlombaan Matematika Tingkat Kabupaten

Penghargaan

Universitas Serang Raya (2018-2022)

S1 Teknik Informatika - IPK 3,94

- Mendapatkan Nilai IPK Terbaik di Kampus
- Menerima Beasiswa UKT Dari UPT Laboratorium Komputer Selama 1 Tahun
- Menerima Beasiswa Peningkatan Prestasi Akademik (PPA) Selama 2 Tahun

Pelatihan

BISA AI

Course Academi Bisa Al 2022

- Master Class Full Stack Programming
- Master Class Cyber Scurity

PREINEXUS

Sartifikasi Ikatan Ahli Informatika Indonesia 2022

Android Programming | Predikat Master

Skill Academy

Platfrom Pelatihan Ruang Guru 2021 – 2022

Mastering Mobile Android

- Dasar-Dasar Mobile Programming Android Dan Kotlin
- Kuasai Adobe Iiustator Untuk Pemula
- Microsoft Office Untuk Pemula

Udemy

Membuat Aplikasi Game Multiplayer 2021

Build A Multiplayer AR Game With Unity

KampusBiner

Research, Training& Publishing 2020

Dasar Dasar Pemerogramman Python